【裁判字號】    94,竹簡,1606
【裁判日期】    950127
【裁判案由】    給付票款
【裁判全文】
臺灣新竹地方法院民事判決            94年度竹簡字第1606號
原      告  甲○○
訴訟代理人  乙○○○
被      告  丙○○
上列當事人間請求給付票款事件，本院於民國95年1月16日辯論
終結，判決如下：
    主  文
被告應給付原告新台幣捌拾伍萬壹仟捌佰元，及自民國九十一年
二月七日起至清償日止，按年息百分之六計算之利息。
訴訟費用由被告負擔。
本判決得假執行。
    事實及理由
一、原告之聲明：求為判決如主文所示。
二、事實摘要：
（一）原告起訴主張其執有被告於民國88年6月20日所簽發、面
      額二百萬元、到期日為91年2月6日之本票一紙（下稱系爭
      本票），詎屆期不獲支付，嗣原告經由拍賣抵押物之執行
      程序（本院93年度執字第786號），受償一百一十四萬八
      千二百元，但仍有票款八十五萬一千八百元未獲清償，爰
      依票據之法律關係請求被告支付票款八十五萬一千八百元
      以及自到期日翌日（即91年2月7日）起至清償日止，按年
      息百分之六計算之利息。
（二）被告對於系爭本票為其所簽發固坦承在卷，然辯稱：當時
      向原告及訴外人王琦共借貸五百萬元，只拿到四百五十二
      萬多元，之後其每月陸續償還十五萬元、十八萬元不等之
      金額，但原告均不承認，亦不肯將舊票返還，原告所為有
      詐害行為之虞。
三、法院之判斷：
（一）本件原告主張之事實，已經提出被告承認為其所簽發之本
      票一紙為證，經由本院93年度執字第786號拍賣抵押物執
      行程序，原告業已受償其中一百一十四萬八千二百元票款
      之事實，並經本院調閱93年度執字第786號執行案卷查核
      無訛。被告雖以前揭情詞置辯，惟查，原告否認被告曾經
      陸續清償，被告就其陸續償還之事實亦未提出證據以實其
      說，且依卷附原告所提之92年7月23日協議書、93年7月29
      日協議書所載，截至93年7月29日止，被告尚積欠原告及
      訴外人王琦共五百七十二萬元，被告並請求原告以五百萬
      元參與競標抵押物之拍賣程序，若得標時則委託被告以底
      價五百八十二萬元出售，此二份協議書經提示被告亦自承
      為其所簽，從而，被告所辯並不可採。至於被告另主張遭
      受原告訴訟代理人妨害自由而簽署上開協議書一節，經臺
      灣新竹地方法院檢察署檢察官偵查後，以94年度偵字第
      757 號、94年度偵字第1568號為不起訴處分在案，此有不
      起訴處分書附卷可查，且經本院調閱此揭偵查案卷查核無
      誤。是被告所辯均尚不足採，原告之主張則堪信為真。
（二）按本票發票人所負責任，與匯票承兌人同；付款人於承兌
      後，應負付款之責，票據法第121條、第52條第1項分別定
      有明文。次按「執票人向匯票債務人行使追索權時，得要
      求左列金額：一  被拒絕承兌或付款之匯票金額，如有約
      定利息者，其利息。二  自到期日起如無約定利率者，依
      年利六釐計算之利息。‧‧」，票據法第97條第一項亦有
      所規定。準此，原告本於票據之法律關係，訴請被告給付
      票款，及自到期日後之91年2月7日起至清償日止，按年息
      百分之六計算之利息，洵屬有據，應予准許。
（三）本件係簡易訴訟程序所為被告敗訴之判決，依民事訴訟法
      第389條第1項第3款規定，依職權宣告假執行。
四、結論：本件原告之訴有理由，依民事訴訟法第436條第2項、
    第78條、第389條第1項第3款，判決如主文。
中    華    民    國    95    年    1     月    27    日
                  新竹簡易庭    法  官  李珮瑜
以上為正本係照原本作成。
如對本判決上訴，須於判決送達後廿日內向本院提出上訴狀。
                                書記官  廖佳玲
中    華    民    國    95    年    1     月    27    日


司法院資訊處製作；財團法人民間司法改革基金會備份。
